臺灣板橋地方法院刑事判決　　　　　　　96年度易字第1126號
公　訴　人　臺灣板橋地方法院檢察署檢察官
被　　　告　丁○○
　　　　　　　　　　　)
上列被告因竊盜等案件，經檢察官提起公訴（96年度偵字第5859
號、第7956號），被告於準備程序中為有罪之陳述，經本院合議
庭裁定由受命法官進行簡式審判程序獨任審理，本院判決如下：
    主  文
丁○○竊盜，累犯，處有期徒刑肆月；又竊盜，累犯，處有期徒
刑肆月；又竊盜，累犯，處有期徒刑肆月。應執行有期徒刑拾月
。
丁○○毀壞他人之車窗玻璃，足以生損害於他人，累犯，處拘役
伍拾日，如易科罰金，以新臺幣壹仟元折算壹日；又毀壞他人之
車窗玻璃，足以生損害於他人，累犯，處拘役伍拾日，如易科罰
金，以新臺幣壹仟元折算壹日。應執行拘役玖拾日，如易科罰金
，以新臺幣壹仟元折算壹日。
    事  實
一、丁○○曾於民國九十年間，因恐嚇罪，經臺灣彰化地方法院
    於九十年四月二十四日以九十年訴字第二九二號判處有期徒
    刑八月，並於九十年六月八日確定；又於九十年間，因搶奪
    罪，經臺灣雲林地方法院於九十一年三月二十二日以九十一
    年訴字第十號判處有期徒刑一年，並於九十一年四月二十五
    日確定；又於九十年間，因毒品危害防制條例案件，經臺灣
    雲林地方法院於九十年十二月二十八日以九十年訴字第四七
    ○號判處有期徒刑九月，並於九十一年一月二十八日確定；
    又於九十二年間，因搶奪、竊盜等案件，經臺灣雲林地方法
    院於九十二年九月三日以九十二年訴字第三○九號分別判處
    有期徒刑八月、七月，並於九十二年九月二十七日確定；又
    於九十二年間，因毒品危害防制條例案件，經臺灣雲林地方
    法院於九十二年九月二十五日以九十二年訴字第四五二號判
    處有期徒刑七月，並於九十二年十月十二日確定。前開各罪
    經合併定應執行刑及接續執行後，均於九十四年十月二十一
    日縮刑期滿執行完畢。詎仍不知悔悟，竟基於意圖為自己不
    法之所有及毀損之犯意，為如附表所示之竊盜、毀損行為（
    如附表所示編號三之毀損部分，未據告訴），足以生損害於
    周秀如、呂張鶴連，得手後變賣花用殆盡。
二、案經如附表所示編號一、二之被害人之夫甲○○、乙○○訴
    由臺北縣政府警察局海山分局移送臺灣板橋地方法院檢察署
    檢察官偵查起訴。
    理  由
一、按除被告所犯為死刑、無期徒刑、最輕本刑為三年以上有期
    徒刑之罪或高等法院管轄第一審案件者外，於第一次審判期
    日前之準備程序進行中，被告先就被訴事實為有罪之陳述時
    ，審判長得告知被告簡式審判程序之旨，並聽取當事人、代
    理人、辯護人及輔佐人之意見後，裁定進行簡式審判程序，
    刑事訴訟法第二百七十三條之一第一項定有明文。經核本件
    被告丁○○所犯係死刑、無期徒刑、最輕本刑為三年以上有
    期徒刑以外之罪，其於準備程序中就被訴事實為有罪之陳述
    ，經法官告知簡式審判程序之旨，並聽取公訴人及被告之意
    見後，本院合議庭認宜進行簡式審判程序，爰依首揭規定合
    議裁定由受命法官獨任進行簡式審判程序，合先敘明。
二、上揭犯罪事實，業據被告丁○○於本院審理時坦承不諱（見
    本院卷第四九頁），並有各該如附表所示證據欄中之證據可
    資佐證，可徵被告之自白核與事實相符，應堪採信。至起訴
    書雖記載如附表所示編號二之犯罪時間為九十五年十月十四
    日晚間八時許，然依錄影翻拍照片上所載之時間，可知犯罪
    時間應係九十五年十月十五日上午五時二十六分許無訛，起
    訴書顯係誤載，附此敘明。綜上，本件事證明確，被告犯行
    洵堪認定。
三、按被告於如附表所示編號一、二所為，係犯刑法第三百二十
    條第一項之普通竊盜罪、同法第三百五十四條之毀損罪；又
    如附表所示編號三所為，係犯刑法第三百二十條第一項之普
    通竊盜罪。被告所犯上開竊盜、毀損罪間，犯意各別，行為
    互殊，應予分論併罰。查被告前曾於九十年間，因恐嚇罪，
    經臺灣彰化地方法院於九十年四月二十四日以九十年訴字第
    二九二號判處有期徒刑八月，並於九十年六月八日確定；又
    於九十年間，因搶奪罪，經臺灣雲林地方法院於九十一年三
    月二十二日以九十一年訴字第十號判處有期徒刑一年，並於
    九十一年四月二十五日確定；又於九十年間，因毒品危害防
    制條例案件，經臺灣雲林地方法院於九十年十二月二十八日
    以九十年訴字第四七○號判處有期徒刑九月，並於九十一年
    一月二十八日確定；又於九十二年間，因搶奪、竊盜等案件
    ，經臺灣雲林地方法院於九十二年九月三日以九十二年訴字
    第三○九號分別判處有期徒刑八月、七月，並於九十二年九
    月二十七日確定；又於九十二年間，因毒品危害防制條例案
    件，經臺灣雲林地方法院於九十二年九月二十五日以九十二
    年訴字第四五二號判處有期徒刑七月，並於九十二年十月十
    二日確定。前開各罪經合併定應執行刑及接續執行後，均於
    九十四年十月二十一日縮刑期滿執行完畢，此有臺灣高等法
    院被告前案紀錄表一件在卷可稽，其於五年之內，故意再犯
    本件最重本刑為有期徒刑以上之罪，為累犯，應依刑法第四
    十七條第一項之規定加重其刑。審酌被告有前開犯罪前科，
    已如前述，素行非佳，又正值青年，僅因貪慾即犯本件多次
    竊盜犯行，嚴重損害被害人之財產權，惟念其犯後坦承犯行
    ，態度非差等一切情狀，爰分別量處如主文所示之刑，並就
    拘役部分諭知易科罰金之折算標準。
據上論斷，應依刑事訴訟法第二百七十三條之一第一項、第二百
九十九條第一項前段，刑法第三百二十條第一項、第三百五十四
條、第四十一條第一項前段、第四十七條第一項、第五十一條第
五款、第六款，刑法施行法第一條之一第一項、第二項前段，判
決如主文。
本案經檢察官張誌洋到庭執行職務。
中　　華　　民　　國　　96　　年　　5 　　月　　31　　日
                  刑事第五庭    法　官  李麗珠
上列正本證明與原本無異。
如不服本判決，應於送達後十日內向本院提出上訴狀
                                書記官  林政良
中　　華　　民　　國　　96　　年　　5 　　月　　31　　日
附錄本案論罪科刑法條全文
刑法第320條：
意圖為自己或第三人不法之所有，而竊取他人之動產者，為竊盜
罪，處 5 年以下有期徒刑、拘役或 5 百元以下罰金。
意圖為自己或第三人不法之利益，而竊佔他人之不動產者，依前
項之規定處斷。
前二項之未遂犯罰之。
刑法第354條：
毀棄、損壞前二條以外之他人之物或致令不堪用，足以生損害於
公眾或他人者，處2年以下有期徒刑、拘役或5百元以下罰金。
附表
┌──┬───┬─────┬────┬─────┬────┬───────┐
│編號│被害人│失竊時、地│失竊物品│  價  值  │竊取方式│證　　　　　據│
│    │      │（民國）  │        │（新台幣）│        │              │
├──┼───┼─────┼────┼─────┼────┼───────┤
│ 1. │周秀如│95年10月12│車牌號碼│合計十萬元│撿拾路旁│1.於上開自用小│
│    │      │日上午9時 │1283-EY │          │石頭將駕│客車採得之指紋│
│    │      │50分許，在│號自用小│          │駛座前三│，經送請內政部│
│    │      │臺北縣板橋│客車內之│          │角玻璃打│警政署刑事警察│
│    │      │市○○街  │DVD 音響│          │破，進入│局鑑定結果，認│
│    │      │120號前   │主機、液│          │車內後徒│「指紋二枚，經│
│    │      │          │晶電視各│          │手將電源│輸入指紋電腦比│
│    │      │          │壹台    │          │線扯斷  │對再由人工確認│
│    │      │          │        │          │        │結果，分別與本│
│    │      │          │        │          │        │局檔存丁○○指│
│    │      │          │        │          │        │紋卡之右環、右│
│    │      │          │        │          │        │中指指紋相符」│
│    │      │          │        │          │        │，有該局九十五│
│    │      │          │        │          │        │年十一月二十日│
│    │      │          │        │          │        │刑紋字第095016│
│    │      │          │        │          │        │8007號鑑驗書一│
│    │      │          │        │          │        │件附卷可稽；  │
│    │      │          │        │          │        │2.被害人周秀如│
│    │      │          │        │          │        │之夫甲○○於警│
│    │      │          │        │          │        │詢及偵查中；被│
│    │      │          │        │          │        │害人周秀如於偵│
│    │      │          │        │          │        │查中之證詞（見│
│    │      │          │        │          │        │96年偵字第5859│
│    │      │          │        │          │        │號偵查卷第四頁│
│    │      │          │        │          │        │至第五頁、第六│
│    │      │          │        │          │        │頁至第七頁、第│
│    │      │          │        │          │        │三八頁、第五三│
│    │      │          │        │          │        │頁）。        │
│    │      │          │        │          │        │3.監視器翻拍照│
│    │      │          │        │          │        │片四幀、汽車遭│
│    │      │          │        │          │        │竊後照片四幀。│
│    │      │          │        │          │        │4.車號查詢汽車│
│    │      │          │        │          │        │車籍資料一件。│
├──┼───┼─────┼────┼─────┼────┼───────┤
│ 2. │呂張鶴│95年10月15│車牌號碼│十萬元    │同上    │1.在上開自用小│
│    │連    │日上午5 時│0691-KL │          │        │客車內採得之煙│
│    │      │26分許（起│號自用小│          │        │蒂，經送請內政│
│    │      │訴書誤載為│客車內之│          │        │部警政署刑事警│
│    │      │「95年10月│行車電腦│          │        │察局進行DNA 檢│
│    │      │14日晚間8 │壹台（起│          │        │驗結果，認為：│
│    │      │時許」），│訴書誤載│          │        │「本案送檢煙蒂│
│    │      │在臺北縣板│為「汽車│          │        │檢出一男性之  │
│    │      │橋市○○街│音響、液│          │        │DNA-STR 型別，│
│    │      │7 巷5 號前│晶電視各│          │        │鍵入本局去氧核│
│    │      │          │一台」）│          │        │醣核酸資料庫比│
│    │      │          │        │          │        │對結果，發現與│
│    │      │          │        │          │        │彰化縣警察局九│
│    │      │          │        │          │        │十三年九月二十│
│    │      │          │        │          │        │三日彰警刑鑑字│
│    │      │          │        │          │        │第九三四四五號│
│    │      │          │        │          │        │DNA 建檔案送檢│
│    │      │          │        │          │        │強盜罪涉嫌人廖│
│    │      │          │        │          │        │笙博（71、06、│
│    │      │          │        │          │        │29，Ｚ000000000│
│    │      │          │        │          │        │）之DNA-STR 型│
│    │      │          │        │          │        │別相同，該刑別│
│    │      │          │        │          │        │在臺灣地區中國│
│    │      │          │        │          │        │人分布機率預估│
│    │      │          │        │          │        │為1.3610」，│
│    │      │          │        │          │        │有該局九十五年│
│    │      │          │        │          │        │十一月二十一日│
│    │      │          │        │          │        │刑醫字第095015│
│    │      │          │        │          │        │9643號鑑驗書一│
│    │      │          │        │          │        │件附卷可稽；  │
│    │      │          │        │          │        │2.被害人呂張鶴│
│    │      │          │        │          │        │連之夫乙○○（│
│    │      │          │        │          │        │即使用人）於警│
│    │      │          │        │          │        │詢及偵查中、被│
│    │      │          │        │          │        │害人呂張鶴連於│
│    │      │          │        │          │        │偵查中之證詞（│
│    │      │          │        │          │        │見96年偵字第  │
│    │      │          │        │          │        │5859號偵查卷第│
│    │      │          │        │          │        │九頁至第十四頁│
│    │      │          │        │          │        │、第三八頁、第│
│    │      │          │        │          │        │五三至五四頁）│
│    │      │          │        │          │        │。            │
│    │      │          │        │          │        │3.車號查詢汽車│
│    │      │          │        │          │        │車籍資料一件。│
│    │      │          │        │          │        │4.錄影翻拍照片│
│    │      │          │        │          │        │六幀。        │
├──┼───┼─────┼────┼─────┼────┼───────┤
│ 3. │丙○○│96年2月6日│車牌號碼│約七萬元  │撿拾路旁│1.借用人丙○○│
│    │      │上午8時20 │5850-JY │          │石頭將駕│於警詢中之證詞│
│    │      │分許，在臺│號自用小│          │駛座前三│（見96年偵字第│
│    │      │北縣板橋市│客車內之│          │角玻璃打│7956號偵查卷第│
│    │      │文德路2號 │國際牌汽│          │破，進入│十八頁至第二三│
│    │      │前        │車視聽音│          │車內後徒│頁）。        │
│    │      │          │響壹台  │          │手將電源│2.於上開自用小│
│    │      │          │        │          │線扯斷（│客車內採得之指│
│    │      │          │        │          │竊盜、毀│紋，經送請內政│
│    │      │          │        │          │損部分未│部警政署刑警察│
│    │      │          │        │          │經告訴）│局鑑定結果：「│
│    │      │          │        │          │        │送鑑場指紋一枚│
│    │      │          │        │          │        │，經輸入指紋電│
│    │      │          │        │          │        │腦比對再由人工│
│    │      │          │        │          │        │確認結果，與本│
│    │      │          │        │          │        │局檔存丁○○指│
│    │      │          │        │          │        │紋卡整右食指指│
│    │      │          │        │          │        │紋相符，有該局│
│    │      │          │        │          │        │九十六年三月二│
│    │      │          │        │          │        │日刑紋字第    │
│    │      │          │        │          │        │0000000000號鑑│
│    │      │          │        │          │        │驗書一件附卷可│
│    │      │          │        │          │        │稽。          │
└──┴───┴─────┴────┴─────┴────┴───────┘
